臺灣嘉義地方法院民事裁定　100年度消債更字第4號
聲　請　人
即債務人　　林慈韻原名林瑞珠.
代　理　人　曾錦源律師
複代理人　　蕭銘智
上列當事人聲請更生程序事件，本院裁定如下：
    主  文
債務人林慈韻自中華民國一百年二月二十五日十二時起開始更生
程序。
命本院司法事務官進行本件更生程序。
    理  由
一、按債務人不能清償債務或有不能清償之虞者，得依本條例所
    定更生或清算程序，清理其債務，消費者債務清理條例第3
    條定有明文。再按債務人與金融機構協商成立者，不得聲請
    更生或清算。但因不可歸責於己之事由，致履行顯有重大困
    難者，不在此限；債務人無擔保或無優先權之債務總額未逾
    新臺幣（下同）1,200 萬元者，於法院裁定開始清算程序或
    宣告破產前，得向法院聲請更生；法院開始更生程序之裁定
    ，應載明其年、月、日、時，並即時發生效力，復為同條例
    第151 條第5 項，第42條第1 項及第45條第1 項所明定。
二、本件債務人主張其有不能清償債務之虞之情事，前雖曾依消
    費者債務清理條例規定向最大債權銀行中國信託商業銀行股
    份有限公司（下稱中國信託銀行）請求共同協商清償方案，
    並於民國98年5 月6 日達成還款協議，債務人應自98年6 月
    10日起，以每月為一期，共分144 期，每期清償18,878元。
    債務人當時每月薪資約25,000元，扣除生活必要支出後，尚
    能支應，惟債務人於98年10月間因業務疏失致任職之台灣星
    堡保全股份有限公司受損280 萬元，而必須賠償公司，該項
    損失雖由債務人之母代為賠償，但債務人已經公司要求離職
    而無法留任該公司，因此缺乏收入致無法履行前開協議而毀
    諾，債務人雖於99年2 月間覓得新職，但每月薪資僅約2 萬
    元，扣除必要生活支出，每月僅賸餘約11,000元，仍無法履
    行債務。債務人目前現尚有債務總額約2,055,345 元未為清
    償，且無擔保或無優先權之債務總額未逾1,200 萬元，復未
    經法院裁定開始清算程序或宣告破產，爰向本院聲請更生等
    語。
三、經查債務人主張其目前負欠債務總額約2,055,345 元，於聲
    請更生前曾向中國信託銀行請求共同協商清償方案，而該銀
    行提出分144 期，每期（月）應給付18,878元之清償方案，
    於98年5 月6 日協商成立等情，業據債務人提出債權人清冊
    、財團法人聯合徵信中心當事人綜合信用報告書、前置協商
    機制協議書及前置協商無擔保債務還款分配表暨表決結果為
    證，應為可採。
四、次查債務人主張其於98年10月間因業務疏失致任職公司要求
    離職而失業，直至99年2 月間始覓得新職，目前每月薪資約
    2 萬元等情，業據其提出和解契約書、台支支票及力澂股份
    有限公司開具之在職證明可按，應為真實。準此，以債務人
    每月約2 萬元，於清償前開協議每月必須給付之18,878元後
    ，僅餘1,122 元，即顯不足以維持債務人個人之基本生活甚
    明。是債務人主張其有不可歸責於己之事由，致履行前揭協
    商之清償方案顯有重大困難乙節，應可相信。此外，本件又
    查無債務人有消費者債務清理條例第6 條第3 項、第8 條或
    第46條各款所定駁回更生聲請之事由存在，則債務人聲請更
    生，與法尚無不符，應予准許，爰裁定如主文第1 項所示。
五、次按法院裁定開始更生或清算程序後，得命司法事務官進行
    更生或清算程序，消費者債務清理條例第16條第1 項前段定
    有明文。本件債務人聲請更生，業經本院裁定准許開始更生
    程序，爰依前揭規定，命法事務官進行本件更生程序。
中    華    民    國    100   年    2     月    25    日
                  民事第一庭  法  官  林望民
以上為正本係照原本作成
本件不得抗告
中    華    民    國    100   年    2     月    25    日
                              書記官  吳明蓉